臺灣桃園地方法院刑事判決　　　　　　　100年度訴字第845號
公　訴　人　臺灣桃園地方法院檢察署檢察官
被　　　告　黃庭暉
指定辯護人　公設辯護人　彭詩雯
上列被告因毒品危害防制條例等案件，經檢察官提起公訴（100
年度偵字第15774號），本院判決如下：
    主  文
黃庭暉販賣第二級毒品，處有期徒刑貳年，扣案如附表編號一所
示之物均沒收銷燬，扣案如附表編號二至編號四所示之物均沒收
；又明知為禁藥而轉讓，處有期徒刑肆月，扣案如附表編號五所
示之物，沒收；又轉讓第三級毒品，處有期徒刑貳月；又明知為
禁藥而轉讓，處有期徒刑肆月。應執行有期徒刑貳年捌月，扣案
如附表編號一所示之物均沒收銷燬，扣案如附表編號二至編號五
所示之物均沒收。
    事  實
一、黃庭暉明知甲基安非他命為毒品危害防制條例第2 條第2 項
    第2 款所列之第二級毒品，並經行政院衛生署公告列為禁藥
    管理，屬藥事法所稱之禁藥，依法不得任意轉讓、販賣，另
    愷他命為毒品危害防制條例第2 條第2 項第3 款所明定之第
    三級毒品，依法亦不得任意轉讓，竟仍為下列行為：
  (一)於民國100 年6 月6 日下午，在其位於桃園縣桃園市○○○
    街12號6 樓之住處，基於販賣第二級毒品之犯意，以新臺幣
    （下同）18,000元之代價，向某真實姓名、年籍均不詳，綽
    號「小郭」（另簽分偵辦）之成年男子，購買8 公克之甲基
    安非他命，欲以每0.2 公克甲基安非他命1,000 元之價格販
    售，隨於6 月7 日購入電子磅秤，以每0.2 公克甲基安非他
    命為1 單位之方式，先分裝為12小包，伺機販售。
  (二)於100 年6 月7 日下午，在其位於桃園縣桃園市○○○街12
    號6 樓之住處，基於轉讓第二級毒品以及第三級毒品之犯意
    ，於邱奕誠前往其住處時，默許邱奕誠得任意取用其散放於
    住處桌上之甲基安非他命與愷他命，邱奕誠因之先將愷他命
    捲菸吸食（無證據證明純質淨重達20公克以上），繼燒烤桌
    上插著紅色吸管而內有安非他命之玻璃球吸食器，以施用吸
    食器中之甲基安非他命（無證據證明純質淨重達10公克以上
    ）。迨邱奕誠施用上開兩毒品完畢欲行離開之際，另開口向
    其徵詢可否帶走些許ｋ他命時，又基於轉讓第三級毒品之犯
    意，同意邱奕誠之所求，任由邱奕誠倒取數量約0.7 、0. 8
    公克之愷他命後攜帶離開。
  (三)另於100 年6 月8 日下午3 時許，在其位於桃園縣桃園市○
    ○○街12號6 樓之住處，基於轉讓甲基安非他命之犯意，提
    供數量約0.2 、0.3 公克之甲基安非他命予同居女友呂曉玫
    ，以將毒品甲基安非他命置入玻璃球中燒烤其煙霧之方式施
    用1 次。嗣於100 年6 月8 日下午6 時許，於桃園縣桃園市
    ○○○街12號6 樓，為警持本院所核發之搜索票前往查緝，
    並扣得甲基安非他命12包（重共8.68公克）、插紅色吸管之
    玻璃球吸食器1 組、插藍色吸管之塑膠罐吸食器1 組、分裝
    袋111 個、電子磅秤1 臺、行動電話1 支（內含門號分別為
    0000000000號及0000000000號SIM 卡各1 張）及現金3,000
    元。
二、案經桃園縣政府警察局桃園分局報告臺灣桃園地方法院檢察
    署檢察官偵查起訴。
    理  由
壹、程序部分：
一、按「被告以外之人於審判外之言詞或書面陳述，除法律有規
    定者外，不得作為證據」，刑事訴訟法第159 條第1 項固定
    有明文，然「鑑定之經過及其結果，應命鑑定人以言詞或『
    書面』報告」，同法第206 條第1 項亦規定甚明，是鑑定人
    以書面為鑑定報告提出於法院，依刑事訴訟法第159 條第1
    項立法理由及同法第206 條第1 項規定，即具有證據能力。
    又法院或檢察官得囑託醫院、學校或其他相當之機關、團體
    為鑑定，或審查他人之鑑定，並準用第203 條至第206 條之
    1 之規定，刑事訴訟法第208 條第1 項亦定有明文。依此，
    檢察官對於偵查中之案件，認須實施鑑定者，固應就具體個
    案，選任鑑定人或囑託鑑定機關（團體）為之；但對於司法
    警察機關調查中之案件，或有量大或急迫之情形，為因應實
    務之現實需求，如檢察官針對該類案件之性質（例如：查扣
    之毒品必須檢驗其成份、對施用毒品之犯罪嫌疑人必須檢驗
    其體內有無毒品代謝反應、對於查扣之槍砲彈藥必須檢驗有
    無殺傷力、對違反野生動物保育法案件必須鑑定是否屬於保
    育類動物案件等），認為當然有鑑定之必要者，經參看法務
    部92年5 月20日法檢字第092080203 號函送之法務部「因應
    刑事訴訟法修正工作小組」研討之刑事訴訟法修正相關議題
    第21則之共識結論，以及臺灣高等法院於92年8 月1 日舉行
    之刑事訴訟法新制法律問題研討會第三則法律問題研討結果
    之多數說（載於司法院92年8 月印行「刑事訴訟法新制法律
    問題彙編」第15頁至第18頁），基於檢察一體原則，得由該
    管檢察長對於轄區內之案件，以事前概括選任鑑定人或囑託
    鑑定機關（團體）之方式，俾便轄區內之司法警察官、司法
    警察對於調查中之此類案件，得即時送請事前已選任之鑑定
    人或囑託之鑑定機關（團體）實施鑑定，該鑑定人或鑑定機
    關（團體）亦應視同受承辦檢察官所選任或囑託而執行鑑定
    業務，其等出具之書面鑑定報告應屬刑事訴訟法第206 條所
    定之傳聞例外，當具有證據能力（參看法務部92年9 月1 日
    法檢字第0920035083號函）。從而，本案扣案之毒品，經由
    臺灣桃園地方法院檢察署送請轄區檢察署檢察長事前概括選
    任之鑑定機關即憲兵司令部刑事鑑識中心鑑定，而經憲兵司
    令部刑事鑑識中心出具該中心100 年7 月14日憲直刑鑑字第
    1000001334號函暨隨函所附之號鑑定書1 份，自應認具有證
    據能力而得為本案之證據。
二、按被告以外之人於審判外之言詞或書面陳述，除法律有規定
    者外，不得作為證據；又被告以外之人於審判外之陳述，雖
    不符合同法第159 條之1 至第159 條之4 之規定，但經當事
    人於審判程序同意作為證據，法院審酌該言詞陳述或書面陳
    述作成時之情況，認為適當者，亦得為證據。當事人、代理
    人或辯護人於法院調查證據時，知有第159 條第1 項不得為
    證據之情形，而未於言詞辯論終結前聲明異議者，視為有前
    項之同意，刑事訴訟法第159 條第1 項及第159 條之5 均有
    明文。經查：
  (一)證人呂曉玫於警詢及偵查中之證述；證人邱奕誠於偵查中之
    證述，固屬傳聞證據，惟檢察官、被告黃庭暉及其選任辯護
    人就前揭審判外陳述之證據能力，於本院準備程序及審判期
    日時均不爭執，且迄至言詞辯論終結前亦未再聲明異議。經
    核上開證據資料製作時之情況，查無違法不當或證明力明顯
    過低之瑕疵，亦認為以之作為證據應屬適當。
  (二)至本案認定事實所引用之卷內其餘卷證資料【包括桃園縣政
    府警察局桃園分局搜索/ 扣押筆錄、扣押物品目錄表、桃園
    縣政府警察局桃園分局中路派出所查獲毒品危害防制條例「
    毒品」初步檢驗報告單暨所附照片2 張、桃園縣政府警察局
    桃園分局檢體紀錄表2 紙、真實姓名與編號對照表2 紙、通
    聯資料及雙向通聯紀錄、正修科技大學超微量研究所科技中
    心尿液檢驗報告2 紙（原始編號分別為D-100490號及D10049
    1 號）等文書證據及物證】，並無證據證明係公務員違背法
    定程序所取得，檢察官、被告黃庭暉及其選任辯護人，均未
    於本院言詞辯論終結前爭執其證據能力，茲審酌該等書面陳
    述作成時之情況，並無不宜作為證據之情事，且本院認為以
    之作為本案論罪之證據，均與待證事實具有關聯性，作為本
    案之證據亦屬適當，是依上開規定，自得為證據。
三、卷附查獲刑案現場照片及扣案毒品照片共10張，係傳達照相
    當時現場情況，而透過照片傳達的情形與現場真實情形，在
    內容上的一致性，透過機械的正確性來加以保障，換言之，
    照片並不存在人對現實情形的知覺、記憶所經常發生的表現
    錯誤，是照片之性質自非供述證據，核無傳聞法則之適用，
    於此亦別無證據證明上開資料有經偽造變造之情形，且經本
    案檢察官、被告黃庭暉及其選任辯護人同意做為證據，是前
    開照片實具證據能力。
貳、實體部分：
一、上揭犯罪事實訊據被告迭於檢察官偵查中及本院訊問、審理
    時坦承不諱，核與證人邱奕誠之證述情節相符，復與證人呂
    曉玫於警詢及偵查中結證稱：伊最後一次施用甲基安非他命
    係於100 年6 月8 日下午3 時許，在桃園縣桃園市○○○街
    12號6 樓房間內，伊所施用的毒品是黃庭暉所有等語（參見
    臺灣桃園地方法院檢察署100 年度偵字第15774 號卷第15頁
    反面至第16頁、第60頁至第61頁）相符，並有桃園縣政府警
    察局桃園分局搜索/ 扣押筆錄、扣押物品目錄表、桃園縣政
    府警察局桃園分局中路派出所查獲毒品危害防制條例「毒品
    」初步檢驗報告單暨所附照片2 張、桃園縣政府警察局桃園
    分局檢體紀錄表2 紙、真實姓名與編號對照表2 紙、門號00
    00000000號與門號000000000 號之通聯資料及雙向通聯紀錄
    、正修科技大學超微量研究所科技中心尿液檢驗報告1 紙（
    原始編號為D- 100490 號，經查為證人呂曉玫）、刑案現場
    照片及扣案毒品照片共10張等資料在卷可稽，且有甲基安非
    他命12包扣案可證，而扣案甲基安非他命12包，經送憲兵司
    令部刑事鑑識中心以微量電子天秤法、化學前處理法及氣相
    層析質譜儀（GC /MS）法檢驗結果，確含甲基安非他命成分
    ，此有前述憲兵司令部刑事鑑識中心100 年7 月14日憲直刑
    鑑字第1000001334號函暨隨函所附之號鑑定書1 份在卷可參
    ，足證被告黃庭暉前開任意性自白核與事實相符。至證人呂
    曉玫雖於警詢時證稱：黃庭暉不知道伊會偷偷吸食甲基安非
    他命云云（參見上開偵卷第16頁），然被告與證人呂曉玫乃
    同居男女朋友關係，業據被告及證人呂曉玫迭於警詢及偵查
    中供陳明確，渠等之情誼非淺，故證人呂曉玫為求其被告得
    免受刑罰追訴處罰，而於警詢時為上開迴護被告之詞，亦屬
    人情之常，故不足憑上開證述以為有利被告之認定。況被告
    於本院審理時自承：伊知道呂曉玫施用伊所有之甲基安非他
    命等語（參見本院100 年度訴字第845 號卷第26頁反面），
    益徵證人呂曉玫上開證述，顯係迴護被告之詞，不足採信，
    附此敘明。綜上，本案事證已經明確，被告犯行洵堪認定。
二、查毒品危害防制條例固於98年5 月20日經總統修正公布第4
    、11、11-1、17、20、25條等條文，惟不論依中央法規標準
    法第13條之規定，自公布日起至第3 日即98年5 月22日發生
    效力（司法院98年6 月29日院臺廳刑一字第0980014643號函
    參照），抑或係依該條例36條所定「本條例自公布後6 個月
    施行」規定，自公布後6 個月施行（法務部98年6 月8 日法
    檢字第0980802279號函參照），毒品危害防制條例於本案被
    告黃庭暉行為時均已發生效力，並無為新舊法比較之必要。
三、按甲基安非他命及愷他命，分別為毒品危害防制條例第2 條
    第2 項第2 款、第3 款所稱之第二級毒品及第三級毒品，依
    法不得販賣、持有及轉讓。次按販賣毒品罪，並不以販入之
    後復行賣出為構成要件，只須以營利為目的，將毒品購入或
    將之賣出，有一於此，其犯罪即已完成（最高法院90年度臺
    上字第7782號、95年度臺上字第3574號判決參照）。繼按第
    二級毒品MDMA、MDA 、安非他命及甲基安非他命等成分均屬
    安非他命類藥品，業經行政院衛生署75年7 月11日衛署藥字
    第597627號公告，為有效管理安非他命類藥品與其衍生物之
    冊類及其製劑，重申公告禁止使用，而認均屬藥事法規範之
    禁藥。故行為人明知為甲基安非他命而轉讓予他人者，除成
    立毒品危害防制條例第8 條第2 項之轉讓第二級毒品罪外，
    亦構成藥事法第83條第1 項之轉讓禁藥罪。而藥事法第83條
    第1 項係於93年4 月21日修正公布，同年月23日施行，為毒
    品危害防制條例之後法，且藥事法第83條第1 項之法定刑為
    7 年以下有期徒刑，得併科新臺幣500 萬元以下罰金，與毒
    品危害防制條例第8 條第2 項之法定刑為6 月以上，5 年以
    下有期徒刑，得併科新臺幣70萬元以下罰金相較後，以藥事
    法第83條第1 項之法定刑為重。又以毒品之範圍尚包括影響
    精神物質與其製品，而藥事之管理，亦非僅止於藥品之管理
    ，毒品未必均係經公告列管之禁藥，禁藥亦非必均為毒品，
    毒品危害防制條例與藥事法二者，並無必然之特別法與普通
    法關係。是除有轉讓之第二級毒品達毒品危害防制條例第8
    條第6 項之一定數量，經依法加重後之法定刑較藥事法第83
    條第1 項之法定刑為重之情形外，因藥事法第83條第1 項為
    後法，且為重法，二者有法條競合關係，自應優先適用藥事
    法第83條第1 項之規定處斷（最高法院96年度臺上字第3582
    號判決、97年度臺非字第397 號判決意旨參照）。再按轉讓
    毒品達一定數量者，加重其刑至2 分之1 ，其標準由行政院
    定之，毒品危害防制條例第8 條第6 項定有明文，而依行政
    院發布之「轉讓毒品加重其刑之數量標準」（原名稱為「轉
    讓持有毒品加重其刑之數量標準」，於98年11月20日行政院
    院臺法字第0980073647號令修正發布名稱及全文3 條；並自
    98年11月21日施行，就轉讓第二級毒品加重其刑之數量標準
    並無變更，無新舊法比較之問題，逕行適用裁判時法）第2
    條第1 項第2 款規定，轉讓第二級毒品達淨重10公克以上，
    即應加重其刑至2 分之1 。經查：
  (一)被告黃庭暉自承其購入甲基安非他命係為了販賣，故其實有
    販售甲基安非他命之意圖，且依其所供述之欲販售之價格與
    其所販入之價格相比，足徵其確有藉此牟利之意圖，核其所
    為就犯罪事實欄一(一)部分，係犯毒品危害防制條例第4 條第
    2 項之販賣第二級毒品罪，其持有甲基安非他命之低度行為
    ，為販賣之高度行為所吸收，不另論罪。
  (二)就證人邱奕誠取用桌上毒品部分，被告黃庭暉自承其係將毒
    品放在桌上供證人邱奕誠使用，證人邱奕誠於偵查中亦證述
    ：我是當日中午去他住處休息，去時先看到桌上有K 他命，
    就先抽Ｋ菸，我是自己捲Ｋ菸的，黃庭暉坐在一旁跟我聊天
    ，抽完之後，就拿黃庭暉放在桌上過來，自己燒來抽安非他
    命，因為我中午休息時間不長，所以大約坐2 、30分鐘就回
    去上班等語（參見上開偵字卷第181 頁），互核被告與證人
    邱奕誠之證述可知，邱奕誠至被告住處時，K 他命與甲基安
    非他命均散置於桌上，邱奕誠使用該二毒品前，雖未開口先
    獲被告首肯，惟使用時被告亦未加阻止，顯然被告係概括默
    許邱奕誠得任意使用置於桌上之安非他命及Ｋ他命，故其轉
    讓毒品之犯意，應同時包含第二級毒品甲基安非他命及第三
    級毒品愷他命，此外並無證據證明證人邱奕誠單次所施用之
    甲基安非他命及愷他命數量已逾前開應加重其刑之標準，尚
    不得依該標準加重其刑，揆諸前開說明，就被告默許邱奕誠
    取用桌上毒品之行為，係一行為觸犯轉讓禁藥罪及轉讓三級
    毒品罪（轉讓第二級毒品甲基安非他命之犯行，與轉讓禁藥
    罪係法規競合而應論以藥事法第83條第1 項之轉讓禁藥罪）
    ，應從重之轉讓禁藥罪處斷，所犯持有甲基安非他命及愷他
    命之低度行為，分別為轉讓之高度行為所吸收，均不另論罪
    。
  (三)就證人邱奕誠另行帶走Ｋ他命部份，依被告於偵查中供陳：
    「Ｋ他命是他自己倒的，我不知道他倒了多少，因為我跟他
    交情很好」、「邱奕誠要帶走毒品時都會跟伊說一聲等語（
    參見上開偵卷第165 頁）及證人邱奕誠於偵訊時供稱：「黃
    庭暉Ｋ他命放在桌上，我便用他的分裝袋倒一點出來，我倒
    之前會先知會黃庭暉一聲」等語，與前引證人邱奕誠取用桌
    上毒品就地使用係在被告默許之下為之乙情，兩相對照，顯
    見被告默許邱奕誠在其住處任意使用置放於桌上之毒品，當
    係在住處短暫使用，其量必然甚微，參以兩人私交甚好，遂
    省去客套，然使用完畢再帶走毒品，則因安非他命與ｋ他命
    價值究竟不斐，好友之間亦應視情況而保持一定分寸，被告
    默許邱誠於住處就地取用毒品，並不必然表示同意邱奕誠可
    另行取走，此中道理邱奕誠知之甚明，遂有事先詢問被告之
    舉，待獲被告同意後，方敢另行取走Ｋ他命，準此以言，就
    被告黃庭暉同意邱亦誠取走Ｋ他命一節，應有別於先前對邱
    奕誠取用桌上毒品之默許，而屬新起之轉讓第三級毒品愷他
    命之犯意，故核其同意邱奕誠另行取走ｋ他命一行，係另再
    犯毒品危害防制條例第8 條第3 項之轉讓第三級毒品罪。又
    被告黃庭暉於本院調查時供陳：證人邱奕誠當時攜離現場之
    愷他命重量約0.7 、0.8 公克等語（參見上開本院訴字卷第
    8 頁反面），本案亦無積極證據足以證明被告黃庭暉所轉讓
    之愷他命有應依上開規定加重其刑至二分之一之情形。又被
    告此部持有Ｋ他命之低度行為，為轉讓之高度行為所吸收，
    不另論罪。
  (四)至犯罪事實欄一(三)部分，被告黃庭暉於本院調查時供陳：證
    人呂曉玫該次施用甲基安非他命之重量約0.2 、0.3 公克等
    語（參見上開本院訴字卷第8 頁反面），此外，衡常一般施
    用毒品單次施用甲基安非他命，實無可能達到前述毒品危害
    防制條例第8 條第6 項、轉讓持有毒品加重其刑之數量標準
    第2 條所規定之淨重10公克以上，是本案尚無積極證據足以
    證明被告黃庭暉所轉讓之甲基安非他命有應依上開規定加重
    其刑至二分之一之情形。故揆諸前開說明，就被告本次轉讓
    第二級毒品甲基安非他命之犯行，自應論以藥事法第83條第
    1 項之轉讓禁藥罪。其持有甲基安非他命之低度行為，為轉
    讓之高度行為所吸收，不另論罪。
  (五)末被告黃庭暉前開4 次犯行，犯意個別，行為互殊，應予分
    論併罰，公訴人認被告就犯罪事實欄一(二)所示犯行，應論以
    一罪，容有誤會，附此敘明。
四、次按「犯第4 條至第8 條之罪者於偵查及審判中均自白者，
    減輕其刑」，毒品危害防制條例第17條第2 項定有明文。而
    所謂自白係就被疑為犯罪之事實陳述，查本案被告黃庭暉迭
    於偵查、本院訊問及審理時坦承犯行（參見上開偵卷第59頁
    、第197 頁至第198 頁；上開本院訴字卷第8 頁反面、第24
    頁反面），足徵被告於偵查及本院審理時顯係就其被疑為犯
    罪之事實陳述，故就被告所涉販賣二級毒品罪及轉讓三級毒
    品罪部分，有毒品危害防制條例第17條第2 項減輕其刑之適
    用，應依毒品危害防制條例第17條第2 項之規定，減輕其刑
    。（所犯藥事法第83條第1 項之轉讓禁藥罪，自無該條例之
    適用，併此敘明）。再按販賣第二級毒品係法定刑為「無期
    徒刑或7 年以上有期徒刑」之罪，罪刑至為嚴峻，同為販賣
    毒品之人，其原因動機不一，犯罪情節未必盡同，或有大盤
    毒梟者，亦有中、小盤之分，甚或僅止於吸毒者友儕間為求
    互通有無之有償轉讓者亦有之，其販賣行為所造成危害社會
    之程度自屬有異，法律科處此類犯罪，所設之法定最低本刑
    卻同為「無期徒刑或7 年以上有期徒刑」，不可謂不重，倘
    依其情狀處以有期徒刑，即足以懲儆，並可達防衛社會之目
    的者，自非不可依客觀之犯行與主觀之惡性二者加以考量其
    情狀，是否有可憫恕之處刑，以符合罪刑相當原則。本案被
    告黃庭暉販入之甲基安非他命僅8 公克，雖其當初購入毒品
    係欲伺機販售，然其於購入後尚未有聯絡買家或賣出之行為
    ，即為警查獲，其惡性及犯罪情節與大盤毒梟鉅量高價之交
    易模式有別，如不論其情節輕重，遽處以販賣毒品罪之法定
    本刑無期徒刑或7 年以上有期徒刑，誠屬情輕法重，過於嚴
    苛，有傷人民對法律之情感，其犯罪情狀在客觀上足以引起
    一般同情，堪以憫恕，縱使科以法定最低刑度，猶為過重，
    爰就被告黃庭暉所犯販賣第二級毒品罪，依刑法第59條之規
    定酌減其刑刑。爰審酌被告正值青年，不以正當職業謀生，
    而欲以販賣毒品牟利，危害國民身心健康，對社會治安造成
    損害，此外，其明知此為法所嚴禁仍任意轉讓毒品予他人，
    應予非難，惟念其尚未賣出毒品即遭查緝，及犯後坦承犯行
    之犯後態度，併考量其犯罪之動機、目的、手段、素行、生
    活狀況、智識程度等一切情狀，分別量處如主文所示之刑，
    並定其應執行刑，以示懲儆。再按數罪併罰中之一罪，依刑
    法規定得易科罰金，若因與不得易科之他罪併合處罰結果而
    不得易科罰金時，原可易科部分所處之刑，自亦無庸為易科
    折算標準之記載（司法院大法官會議第144 號解釋意旨可資
    參照）。被告所犯轉讓第三級毒品罪部分所宣告之刑，雖得
    易科罰金，惟與不得易科罰金之他罪併合處罰之結果，本院
    於定執行刑時，自無庸諭知易科罰金，併此敘明。
四、按所稱因犯罪所得之物，自以實際所得者為限，苟無所得或
    尚未取得者，自無從為沒收追繳之諭知（最高法院89年度臺
    上字第3434號判決意旨參照）。經查：
  (一)扣案如附表編號一所示之甲基安非他命12小包（淨重共6.36
    23公克，取樣0.1296公克，驗餘淨重6.2327公克），經鑑驗
    之結果含有甲基安非他命成分，業如前述，應依毒品危害防
    制條例第18條第1 項前段規定，均宣告沒收銷燬（除檢驗用
    罄部分業已滅失毋庸宣告沒收銷燬外）。又鑑定機關憲兵司
    令部鑑驗毒品秤重主要係以傾倒，必要時亦會輔以刮杓刮取
    之方式，儘可能將原送驗包裝袋內毒品與包裝袋分離後各別
    秤重，然無論依上述何種方式分離，原送驗包裝袋內仍會有
    微量毒品成分殘留，堪認本案用以承裝第二級毒品甲基安非
    他命之包裝袋12只並未與甲基安非他命完全析離，自應一併
    依毒品危害防制條例第18條第1 項前段，於被告所涉販賣第
    二級毒品甲基安非他命主文項下諭知沒收銷燬。
  (二)扣案如附表編號四所示之之NOKIA 手機1 支（內含門號為00
    00000000號之SIM 卡1 張，行動電話服務須以通話晶片卡為
    使用介面，因此電信公司於出租行動電話門號予消費者使用
    時，即同時附帶提供晶片卡給消費者作為門號使用之介面，
    故電信公司接受消費者申辦門號並將該門號開通上線時，該
    晶片卡之所有權亦移轉於消費者，自不能認該晶片卡仍屬電
    信公司所有之物），該手機及SIM 卡1 張乃被告所有，供其
    與上手絡購買毒品使用之物，業據被告供述明確（參見上開
    偵卷第8 頁反面；本院訴字卷第25頁）。至扣案如附表一編
    號二、三所示之分裝夾鍊袋111 個、電子磅秤1 臺，分別係
    其分裝欲販賣之毒品所用之物，業據被告於本院審理時供陳
    明確（參見上開本院訴字卷第25頁），均屬其販賣第二級毒
    品罪所用之物，爰均依毒品危害防制條例第19條第1 項之規
    定，於被告所涉販賣第二級毒品甲基安非他命主文項下宣告
    沒收。
  (三)至扣案如附表編號五所示之插紅色吸管之玻璃球吸食器1 組
    ，乃被告所有供其轉讓第二級毒品甲基安非他命予證人邱奕
    誠時，證人邱奕誠所使用之工具乙情，業據被告於本院審理
    時供陳明確（參見上開本院訴字卷第25頁反面），核屬其轉
    讓第二級毒品甲基安非他命予邱奕誠所用之物，爰依毒品危
    害防制條例第19條第1 項之規定，於被告所涉轉讓禁藥予邱
    奕誠之主文項下宣告沒收。
  (四)末扣案如附表編號六至編號八所示之物，均與被告所涉上開
    犯行無涉，業據被告於本院審理時自承在卷（參見上開本院
    卷第25頁），且無證據足資證明上開物品與被告黃庭暉所涉
    上開犯行有關，本院自不得就此為沒收之諭知，併予陳明。
據上論斷，應依刑事訴訟法第299 條第1 項前段，藥事法第83條
第1 項，毒品危害防制條例第4 條第2 項、第8 條第3 項、第17
條第2 項、第18條第1 項前段、第19條第1 項前段，刑法第11條
前段、第51條第5 款、第59條，判決如主文。
本案經檢察官吳靜怡到庭執行職務
中    華    民    國    100     年    10    月    19  日
                  刑事第五庭審判長法  官  潘政宏
                                  法  官  劉淑玲
                                  法  官  石蕙慈
以上正本證明與原本無異。
如不服本判決應於收受判決後10日內向本院提出上訴書狀，並應
敘述具體理由。其未敘述上訴理由者，應於上訴期間屆滿後20日
內向本院補提理由書( 均須按他造當事人之人數附繕本) 「切勿
逕送上級法院」。
                                 書記官  羅婉榕
中    華    民    國   100    年    10    月    20    日
附錄論罪科刑法條：
毒品危害防制條例第4條
製造、運輸、販賣第二級毒品者，處無期徒刑或7 年以上有期徒
刑，得併科新臺幣1 千萬元以下罰金。
製造、運輸、販賣第一級毒品者，處死刑或無期徒刑；處無期徒
刑者，得併科新臺幣2 千萬元以下罰金。
製造、運輸、販賣第三級毒品者，處5 年以上有期徒刑，得併科
新臺幣7 百萬元以下罰金。
製造、運輸、販賣第四級毒品者，處3 年以上10年以下有期徒刑
，得併科新臺幣3 百萬元以下罰金。
製造、運輸、販賣專供製造或施用毒品之器具者，處1 年以上7
年以下有期徒刑，得併科新臺幣1 百萬元以下罰金。
前五項之未遂犯罰之。
毒品危害防制條例第8條
轉讓第一級毒品者，處1 年以上7 年以下有期徒刑，得併科新臺
幣1 百萬元以下罰金。
轉讓第二級毒品者，處6 月以上5 年以下有期徒刑，得併科新臺
幣70萬元以下罰金。
轉讓第三級毒品者，處3 年以下有期徒刑，得併科新臺幣30萬元
以下罰金。
轉讓第四級毒品者，處1 年以下有期徒刑，得併科新臺幣10萬元
以下罰金。
前四項之未遂犯罰之。
轉讓毒品達一定數量者，加重其刑至二分之一，其標準由行政院
定之。
藥事法第83條
明知為偽藥或禁藥，而販賣、供應、調劑、運送、寄藏、牙保、
轉讓或意圖販賣而陳列者，處7 年以下有期徒刑，得併科新臺幣
5百萬元以下罰金。
犯前項之罪，因而致人於死者，處7 年以上有期徒刑，致重傷者
，處3 年以上12年以下有期徒刑。
因過失犯第1 項之罪者，處2 年以下有期徒刑、拘役或科新臺幣
30萬元以下罰金。
第 1 項之未遂犯罰之。
附表：
┌──┬──────────┬────────┬───────┐
│編號│扣押物品            │檢驗報告        │備註          │
├──┼──────────┼────────┼───────┤
│一  │甲基安非他命12包    │鑑定結果：      │依毒品危害防制│
│    │（含包裝袋12只）    │(一)顆粒8 包，顆粒│條例第18條第1 │
│    │                    │  中均檢驗出甲基│項前段之規定，│
│    │                    │  安非他命成分【│宣告沒收銷燬。│
│    │                    │  淨重4.7751公克│              │
│    │                    │  ，取樣0.0854公│              │
│    │                    │  克（已鑑析用罄│              │
│    │                    │  ），餘淨重4.68│              │
│    │                    │  97公克。】    │              │
│    │                    │(二)顆粒4 包，顆粒│              │
│    │                    │  中均檢驗出甲基│              │
│    │                    │  安非他命成分【│              │
│    │                    │  淨重1.5872公克│              │
│    │                    │  ，取樣0.0442公│              │
│    │                    │  克（已鑑析用罄│              │
│    │                    │  ），餘淨重1.54│              │
│    │                    │  30公克。】    │              │
│    │                    │【詳細鑑定報告參│              │
│    │                    │見憲兵司令部刑事│              │
│    │                    │鑑識中心案件編號│              │
│    │                    │：11.0000-000 號│              │
│    │                    │鑑定書，參見上開│              │
│    │                    │偵卷第148 頁】  │              │
├──┼──────────┼────────┼───────┤
│二  │分裝夾鍊袋111 包    │                │依毒品危害防制│
│    │                    │                │條例第19條第1 │
│    │                    │                │項前段之規定，│
│    │                    │                │宣告沒收。    │
├──┼──────────┼────────┼───────┤
│三  │電子磅秤1 臺        │                │同          上│
├──┼──────────┼────────┼───────┤
│四  │品牌為NOKIA 手機1 支│                │同          上│
│    │（含門號為0000000000│                │              │
│    │號SIM 卡1 張，卡號：│                │              │
│    │000000000000000號） │                │              │
├──┼──────────┼────────┼───────┤
│五  │插紅色吸管之玻璃球吸│                │同          上│
│    │食器1 組            │                │              │
├──┼──────────┼────────┼───────┤
│六  │插藍色吸管之塑膠罐吸│                │無證據證明與被│
│    │食器1 組            │                │告本案犯行有直│
│    │                    │                │接關連，爰不諭│
│    │                    │                │知沒收。      │
├──┼──────────┼────────┼───────┤
│七  │門號為0000000000號SI│                │同          上│
│    │M 卡1 張（卡號：0213│                │              │
│    │00000000000號）     │                │              │
├──┼──────────┼────────┼───────┤
│八  │現金3,000 元        │                │同          上│
└──┴──────────┴────────┴───────┘